臺灣高雄地方法院刑事判決　　　　　　　100年度訴字第893號
公　訴　人　臺灣高雄地方法院檢察署檢察官
被　　　告　黃建耀
選任辯護人　秦德進律師
上列被告因違反毒品危害防制條例案件，經檢察官提起公訴（10
0年度偵字第17604、17971號，100年度毒偵字第4012號），本院
判決如下：
    主    文
黃建耀販賣第一級毒品，處有期徒刑玖年陸月；未扣案之販毒所
得新臺幣壹萬壹仟元沒收之，如全部或一部不能沒收時，以其財
產抵償之；扣案如附表編號7 至11之物，均沒收之。又販賣第二
級毒品，未遂，處有期徒刑貳年肆月；未扣案之販毒所得新臺幣
柒萬伍仟元沒收，如全部或一部不能沒收時，以其財產抵償之；
扣案如附表編號3之物，沒收銷燬之，扣案如附表編號7至11之物
，均沒收之。應執行有期徒刑拾年陸月；未扣案之販賣第一級毒
品及第二級毒品所得共計新臺幣捌萬陸仟元沒收之，如全部或一
部不能沒收時，以其財產抵償之；扣案如附表編號3 之物，沒收
銷燬之；扣案如附表編號7 至11之物，均沒收之。
    犯罪事實
一、黃建耀明知海洛因係毒品危害防制條例所明定之第一級毒品
    ，甲基安非他命及大麻係毒品危害防制條例所明定之第二級
    毒品，未經許可均不得持有、販賣，其基於販賣上開毒品之
    犯意，於民國100年6月7日9時許，由林金谷在雲林縣某處以
    其持有之0000000000號電話聯絡黃建耀持有之0000000000號
    電話，約定交易海洛因、大麻及1 台兩重之甲基安非他命，
    由周均凱駕駛車牌號碼9411-YF 號自小客車搭載林金谷共同
    自雲林縣出發，於同日中午12時許至高雄市○○區○○街11
    7號之春風汽車旅館303號房間與黃建耀會面。當時黃建耀因
    無法立即取得甲基安非他命，便叫林金谷與周均凱等人在該
    房間內等待，而在同日16時許，黃建耀基於販賣第一級毒品
    海洛因及第二級毒品大麻之犯意，將如附表編號16至18之第
    一級毒品海洛因3包及如附表編號19至20第二級毒品大麻2包
    ，販賣給林金谷並當場收取新臺幣（下同）11,000元之代價
    。復於同日18時許，因黃建耀與綽號「阿和」之王士槐（由
    檢察官另行偵辦中）聯絡後確定可取得甲基安非他命，故便
    向周均凱及林金谷表示可交易甲基安非他命，故由林金谷駕
    駛車牌號碼9411-YF 號自小客車搭載周均凱及黃建耀等人至
    高雄市三民區○○○路722 號之燒臘餐廳旁，於同日19時許
    ，在該車內由林金谷交付75,000元給黃建耀，再由黃建耀下
    車向王士槐購買如附表編號3之第二級毒品甲基安非他命1包
    ，並交付75,000元之代價給王士槐，惟黃建耀尚未交付第二
    級毒品甲基安非他命給林金谷，便與周均凱及林金谷等人至
    上開餐廳用餐，因上開交易為警全程掌控，故在餐廳內攔查
    黃建耀，並扣得如附表編號1 至15之物，再附帶搜索車牌號
    碼9411-YF 號之自小客車並扣得林金谷所持有、向黃建耀購
    得如附表編號16至20之物，始悉上情。
二、案經海岸巡防署南部地區巡防局及高雄市政府警察局移送臺
    灣高雄地方法院檢察署檢察官偵查起訴。
    理  由
壹、程序事項：
一、查被告黃建耀於偵訊及本院訊問時之自白，並無出於強暴、
    脅迫、利誘、詐欺、疲勞訊問、違法羈押或其他不正之方法
    ，亦非違反法定障礙事由經過期間不得訊問或告知義務之規
    定而為，依刑事訴訟法第156條第1項、第158條之2規定，應
    認均有證據能力。
二、按被告以外之人於審判外之陳述，雖不符刑事訴訟法第159
    之1 至第159條之4之規定，而經當事人於審判程序同意作為
    證據，法院審酌該言詞陳述或書面陳述作成時之情況，認為
    適當者，亦得為證據。當事人、代理人或辯護人於法院調查
    證據時，知有第159條第1項不得為證據之情形，而未於言詞
    辯論終結前聲明異議者，視為有前項之同意。刑事訴訟法第
    159之5定有明文。查檢察官、被告及辯護人均對於本判決所
    引用其餘傳聞證據，同意作為證據（見本院卷第94頁背面）
    ，本院審酌上開證據作成時之情狀，並無違法或不當等情形
    ，且與本案相關之待證事實具有關聯性，認為以之作為本案
    之證據亦屬適當，爰依前揭規定，認均應有證據能力。
三、卷附查獲及蒐證照片（見警卷第74至75頁、偵一卷第29頁）
    ，係傳達照相當時現場情況，而透過照片傳達情形與現場實
    況在內容上之一致性，並不存在人對現實情形之知覺、記憶
    所經常發生的表現錯誤，是認照片之性質係非供述證據，並
    無傳聞法則之適用，且亦別無證據證明上開照片有經偽造、
    變造或不法之情形，自有證據能力。
貳、實體事項：
一、上開犯罪事實，業據被告於偵查、本院審理時均自白不諱（
    見偵一卷第37至39頁、本院卷第15、51、188 頁）。經核與
    證人林金谷於警詢、偵訊及本院審理中證述情節相符（見警
    卷第37至44頁、偵一卷第13至14頁、偵二卷第9 至11頁、本
    院卷第181至182頁背面），又扣案如附表編號1至3之物，經
    送驗結果，確含第二級毒品甲基安非他命成分；編號4、6之
    物，含第一級毒品海洛因成分，編號5 所示之物，含第二級
    毒品大麻成分，有正修科技大學超微量研究中心100年9月22
    日檢驗報告、法務部調查局濫用藥物實驗室10 0年8月1日鑑
    定書、高雄醫學大學附設中和醫院100年7月5日檢驗報告各1
    份附卷可按（見偵一卷第47頁、本院卷第40、126至133  頁
    ）。另自證人林金谷處扣得之粉塊狀物品3 包（即附表編號
    16至18之物）、煙草物品2 包（即附表編號19至20之物），
    經鑑驗結果，確分別含有第一級毒品海洛因、第二級毒品大
    麻成分，有高雄醫學大學附設中和紀念醫院100年7月5 日高
    市機字第1000009027號檢驗報告、法務部調查局濫用藥物實
    驗室100年8月1日調科壹字第10023017140號鑑定書附卷可佐
    （見偵一卷第48頁、本院卷第41頁），並有海巡署南巡局高
    雄第一機動查緝隊搜索扣押筆錄及扣押物品目錄表3 份、相
    關監聽譯文、車輛詳細資料表、高雄市政府警察局刑警大隊
    偵七隊19分隊偵辦毒品案件尿液採證代碼對照表、查獲照片
    、高雄地方法院通訊監察書（100聲監454號、100聲監續104
    2號、100聲監續1348號）、蒐證照片6 幀、贓證物照片、車
    輛詳細資料表等在卷可查（見警卷第1至14頁、第33至36 頁
    、第68至69頁、第74至185頁、偵一卷第29至30頁、第34 頁
    、第49至54頁）。足認被告自白與事實相符，堪以採信。
二、按販賣毒品之所謂販賣行為，係行為人基於營利之目的，而
    販入或賣出毒品而言。販賣毒品者，其主觀上須有營利之意
    圖，且客觀上有販賣之行為，即足構成，至於實際上是否已
    經獲利，則非所問。即於有償讓與他人之初，係基於營利之
    意思，並著手實施，而因故無法高於購入之原價出售，最後
    不得不以原價或低於原價讓與他人時，仍屬販賣行為。必也
    始終無營利之意思，縱以原價或低於原價有償讓與他人，方
    難謂為販賣行為，而僅得以轉讓罪論處；毒品危害防制條例
    第4 條規定之販賣毒品罪，係以行為人意圖營利而為販入或
    賣出毒品之行為，為其要件。至於其是否因而獲利，以及所
    獲之利益是否為現金，均非所問。（最高法院93年度台上字
    第1651號、94年度台上字第5317號判決意旨參照）。證人林
    金谷雖於本院審理中證稱：伊跟別人買海洛因價格大約是1
    錢2 萬元左右，因為被告說不想再用海洛因，所以才用這樣
    價錢賣給伊，且有送伊2包大麻等語（見本院卷第181頁背面
    至第182 頁背面）。惟查，販賣毒品係違法行為，交易雙方
    皆以隱匿秘密之方式進行，非可公然為之，且毒品無公定價
    格，不論任何包裝，均可任意分裝增減分量及毒品之純度，
    而每次購買之價量，亦可能隨時依雙方關係深淺、資力、需
    求量及對行情之認知、來源是否充裕、查緝是否嚴緊，購買
    者被查獲時供述來源對象之可能性風險等因素之評估，因而
    異其標準，機動調整，非可一概而論。又販賣之人從價差或
    量差中牟利方式雖異，惟其意圖營利之非法販賣行為則一，
    又毒品物稀價昂，且毒品交易為政府嚴予取締之犯罪，以本
    案而論，被告販賣毒品之模式，係採取以電話聯絡見面地點
    時間，待見面後當面確認購買毒品之數量、價格，再以一手
    交錢一手交貨之方式販賣毒品，以如此積極、直接且藉以隱
    蔽查緝之方式進行毒品交易，應有營利之意思。證人林金谷
    雖稱大麻係被告贈送等語，然一般毒品交易中，將其中價值
    較低之部分毒品號稱贈送以吸引買家，實則將售出該部分毒
    品應得之代價混於他部分價值較高毒品售出之價格中，亦非
    少見；且大麻為政府嚴厲查緝之毒品，物稀價昂，被告與林
    金谷既無特別交情，豈有可能憑白贈送大麻予林金谷施用，
    復須承擔非法交付他人毒品之刑罰追訴風險？應認大麻與海
    洛因均為被告之販賣毒品標的，始符常理。況被告於本院審
    理中已明白供稱，對本案犯罪事實關於意圖營利部分不爭執
    （見本院卷第188 頁），足認被告係基於營利意圖而販賣毒
    品予證人林金谷，至屬灼明。本案事證明確，被告上開犯行
    洵堪認定，應依法予以論科。
三、核被告所為，係犯毒品危害防制條例第4條第1項之販賣第一
    級毒品、同條第2項之販賣第二級毒品及同條第6項、第2 項
    之販賣第二級毒品未遂罪。被告因販賣第一級、第二級毒品
    而持有毒品之低度行為，為販賣之高度行為所吸收，不另論
    罪。被告以一行為同時販賣第一級毒品海洛因及第二級毒品
    大麻，應依刑法第55條規定，從一重之販賣第一級毒品罪處
    斷。被告所犯上開販賣第一級毒品罪及販賣第二級毒品等罪
    ，犯意有別，行為互殊，應予分論併罰。
（一）就被告販賣第一級毒品部分：被告於偵查及審判中均自白
      此部分犯行，此有被告之供述在卷可考，應依毒品危害防
      制條例第17條第2項規定減輕其刑。另按「犯第4條至第8
      條、第10條或第11條之罪，供出毒品來源，因而查獲其他
      正犯或共犯者，減輕或免除其刑」，毒品危害防制條例第
      17條第1 項定有明文。被告雖於警詢及偵訊中，供稱該等
      毒品係向名叫「清華」之人購得，其行動電話門號為0000
      000000號，惟未供出「清華」之真實姓名年籍供本院調查
      ，另經本院向本案查獲單位即行政院海岸巡防署海岸巡防
      總局南部地區巡防局函詢結果，上開門號已於被告遭查獲
      前之100年5月25日經其他單位申請監聽，此有上開單位10
      0年11月8日高市機字第1000016490號函附卷可參（見本院
      卷第169 頁），是「清華」縱經查獲，亦難認與被告之供
      出毒品來源間有何因果關係，猶不得依前揭減刑規定減刑
      。又刑法第59條規定犯罪之情狀可憫恕者，得酌量減輕其
      刑，其所謂「犯罪之情狀」，與同法第57條規定科刑時應
      審酌之一切情狀，並非有截然不同之領域，於裁判上酌減
      其刑時，應就犯罪一切情狀（包括第57條所列舉之10款事
      項），予以全盤考量，審酌其犯罪有無可憫恕之事由（即
      有無特殊之原因與環境，在客觀上足以引起一般同情，以
      及宣告法定低度刑，是否猶嫌過重等等），以為判斷（最
      高法院95年度台上字第6157號判決意旨參照）。查同為販
      賣第一級毒品之人，其原因動機不一，犯罪情節未必盡同
      ，或有大盤毒梟者，亦有中、小盤之分，甚或僅止於吸毒
      者友儕間為求互通有無之有償轉讓者亦有之，其販賣行為
      所造成危害社會之程度自屬有異，法律科處此類犯罪，所
      設之法定最低本刑卻同為「死刑或無期徒刑」，縱依上開
      毒品危害防制條例第17條第2 項規定減刑結果，最低刑度
      亦為有期徒刑15年，不可謂不重。於此情形，倘依其情狀
      處以相當之有期徒刑，即足以懲儆，並可達防衛社會之目
      的者，自非不可依客觀之犯行與主觀之惡性二者加以考量
      其情狀，是否有可憫恕之處，適用刑法第59條之規定酌量
      減輕其刑，期使個案裁判之量刑，能斟酌至當，符合比例
      原則。況販賣第一級毒品案件，因法定最低本刑甚重，除
      非犯行十分重大，法院通常會以刑法第59條酌減其刑；若
      因被告符合毒品危害防制條例第17條第2 項得減輕其刑，
      而認無再以刑法第59條酌減其刑之必要時，將導致被告無
      論自白犯行或狡飾否認，均得因不同法條規定而達至相同
      之減輕其刑結果，而產生顯然輕重失衡情形，應非毒品危
      害防制條例第17條第2 項及刑法第59條之立法本意。查本
      件被告所為販賣第一級毒品犯行，販賣毒品之金額為11,0
      00元，經與大量出售第一級毒品之大盤商動輒數十萬元或
      數百萬元，乃至數千萬元巨額利潤相比，尚屬有別。綜合
      上情，本院認經上述減刑後，即使量處法定最低刑度之刑
      ，仍嫌過重，尚無從與大毒梟之惡行有所區別，客觀上足
      以引起一般人之同情，各次犯罪情節尚堪憫恕，爰就被告
      所為販賣第一級毒品部分，依刑法第59條之規定，酌量減
      輕其刑，且與前述毒品危害防制條例第17條第2 項依法遞
      減之。
（二）就被告販賣第二級毒品甲基安非他命部分：被告於偵查及
      審判中均自白此部分犯行，此有被告之供述在卷可按，應
      依毒品危害防制條例第17條第2 項規定減輕其刑。又因被
      告於警詢及偵查中之供述，而查獲其第二級毒品甲基安非
      他命之來源為張士槐，此有臺灣高雄地方法院檢察署100
      年11月9 日雄檢瑞海100偵字第17604字第74105號函1紙附
      卷可憑（見本院卷第168 頁），是此部分符合前述毒品危
      害防制條例第17條第1 項之適用，應減輕其刑；另按刑事
      法上犯罪類型為「販賣」者之既遂或未遂，係以買賣之標
      的物已否交付為區分標準；如僅就買賣之內容意思表示一
      致，而尚未交付標的物時，應論以販賣未遂；又販賣毒品
      之行為是否既遂，應以是否實際交付毒品予買受者為斷，
      與已否收受價金無關（最高法院95年台上字第2233號、99
      年台上字第2912號判決意旨參照）。查被告於上揭時、地
      販賣甲基安非他命之犯行，雖已收取林金谷75,000元之價
      款，惟於實際交付甲基安非他命予林金谷前，即遭員警查
      獲，是依前揭判決意旨，自應論以未遂犯，爰依刑法第25
      條第2項之規定，減輕其刑。再按刑法第71條第2項有二種
      以上之減輕者，先依較少之數減輕之規定，先依毒品危害
      防制條例第17條第2項、刑法第25條第2項減輕其刑及遞減
      其刑後，復依同條例第17條第1項遞減其刑。
（三）爰審酌被告為圖私利販賣毒品，戕害他人健康，違反國家
      禁令，助長社會上施用毒品之不良風氣，對社會治安所生
      危害非輕，本案販賣之對象為1 人，販賣第一級毒品海洛
      因、第二級毒品大麻數量、所得非多，然販賣第二級毒品
      甲基安非他命達38.6公克、所得為75,000元，此部分情節
      難稱輕微，兼衡其犯罪後已坦承犯行，足認其有悔意，態
      度尚稱良好，與其犯罪動機、目的、手段等一切具體情狀
      ，分別量處如主文所示之主刑及定其應執行刑，以資懲儆
      。
（四）沒收部分：
    1.附表編號3 之物，經送驗結果，確含第二級毒品甲基安非
      他命成分，應依毒品危害防制條例第18條第1 項前段規定
      ，於該販賣第二級毒品犯罪項下宣告沒收銷燬之；至於因
      鑑驗所耗損之毒品，因已滅失，毋庸再予宣告沒收銷燬之
      。另就附表編號3 毒品之外包裝袋，係供包裹上開毒品之
      用，縱於檢測時將上開毒品取出，勢仍有微量毒品沾附其
      上無法析離，應一併依毒品危害防制條例第18條第1 項前
      段規定沒收銷燬之。
    2.扣案之如附表編號7 至11之物，均為被告所有，業具被告
      供明在卷，係供其犯本件販賣第一級及第二級毒品犯行所
      用之物，應依毒品危害防制條例第19條第1 項規定，予以
      宣告沒收。又上開物品均已扣案，自無同條項後段「全部
      或一部不能沒收時，追徵其價額或以其財產抵償之」之問
      題。
    3.又按毒品危害防制條例第19條第1 項前段規定，係採義務
      沒收主義，故販賣毒品所得之對價，不問其中成本若干，
      利潤多少，均應全部諭知沒收，貫徹政府查禁煙毒之決心
      ，以符立法本旨（最高法院91年度台上字第2419號、96年
      度台上字第2331、5551號判決意旨參照）；且該條文並未
      特別規定「不問屬於犯人與否，沒收之」，是「其供犯罪
      所用或因犯罪所得之財物」仍應適用刑法第38條第3 項前
      段，以屬於犯人所有者為限，始應予沒收。又毒品危害防
      制條例第19條第1項規定，犯同條例第4條之罪者，其供犯
      罪所用或因犯罪所得之財物，均沒收之，如全部或一部不
      能沒收時，追徵其價額或以其財產抵償之。該規定性質上
      係沒收之補充規定。其屬於本條所定沒收之標的，如得以
      直接沒收者，判決主文僅宣告沒收即可，不生「追徵其價
      額」或「以其財產抵償之」問題，須沒收之標的全部或一
      部不能沒收時，始生「追徵其價額」或「以其財產抵償之
      」選項問題。而「追徵其價額」或「以其財產抵償之」係
      屬兩種選項，分別針對現行貨幣以外之其他財產與現行貨
      幣而言。本規定所稱「追徵其價額」者，係指所沒收之物
      為金錢以外之其他財物而無法沒收時，因其實際價值不確
      定，應追徵其價額，使其繳納與原物相當之價額，並無以
      其財產抵償之問題。倘嗣後追徵其金錢價額，不得結果而
      須以其財產抵償者，要屬行政執行機關依強制執行之法律
      之執行問題，即無不能執行之情形，自毋庸諭知「或以其
      財產抵償之」。如不能沒收之沒收標的為金錢時，因價值
      確定，判決主文直接宣告「以其財產抵償之」即可，不發
      生追徵價額之問題（最高法院99年度第5 次刑事庭會議決
      議意旨參照）。查被告就犯罪事實欄所示之販賣第一級毒
      品海洛因、第二級毒品大麻所得11,000元，販賣第二級毒
      品甲基安非他命所得75,000元，未經扣押在案，爰均依毒
      品危害防制條例第19條第1 項之規定，於各該次販賣第一
      級毒品、販賣第二級毒品未遂項下分別諭知沒收之，如全
      部或一部不能沒收時，以被告財產抵償之。
    4.另扣案之如附表編號12至14之物，並非違禁物，復查無證
      據證明與本件被告所違犯之販賣第一級、第二級毒品犯行
      有何關聯所用之物，依罪疑唯有利於被告認定之原則，該
      等扣案物品因與本案犯行無任何關連，爰不併予宣告沒收
      。如附表編號15之物，警方雖初步認定為海洛因，惟經送
      鑑定，認並未含法定毒品成分，此有前開法務部調查局濫
      用藥物實驗室100年8月1 日鑑定書可參，爰不宣告沒收。
    5.編號16至18之物，含第一級毒品海洛因成分，編號19至20
      之物，含第二級毒品大麻成分，有前述鑑定報告、鑑驗書
      可參，且均為被告所販賣之毒品，惟既已販賣而交付予林
      金谷所持有，自不應於本件再予宣告沒收銷燬（最高法院
      98年度台上字第1223號判決要旨參照）。又按毒品危害防
      制條例第18條第1 項前段：「查獲之毒品，不問屬於犯人
      與否，均沒收銷燬之」之規定，乃刑法第38條第1項第1款
      之特別規定，至該法條所稱「查獲」之毒品，係指有罪判
      決書於事實欄，已經認定為被告有罪事實之毒品而言。又
      沒收為從刑之一種，依主從不可分原則，應附隨於主刑同
      時宣告之，若無主刑，則從刑即無所附麗（最高法院92年
      度台上字第5391號、94年度台上字第5984號判決要旨參照
      ）。扣案附表編號1、2所示之物，經送驗結果，確含第二
      級毒品甲基安非他命成分；編號4、6所示之物，含第一級
      毒品海洛因成分，編號5 所示之物，含第二級毒品大麻成
      分，有前述檢驗報告、鑑驗書可參，惟上開扣案之物，尚
      與本案被告販賣第一級毒品海洛因、第二級毒品甲基安非
      他命、大麻等犯行無關，爰不另為沒收銷燬之諭知。應由
      檢察官另為妥適之處理，附此敘明。
據上論斷，應依刑事訴訟法第299條第1項前段，毒品危害防制條
例第4條第1項、第2項、第6項、第19條第1項、第18條第1項前段
、第17條，刑法第11條、第25條、第55條、第59條、第51條第5
款、第9款，判決如主文。
本案經檢察官錢義達到庭執行職務。
中    華    民    國  100    年    12    月    21    日
                  刑事第七庭    審判長法  官  陳  箐
                                      法  官  吳佳穎
                                      法  官  曾建豪
以上正本證明與原本無異。
如不服本判決應於收受送達後10日內向本院提出上訴書狀，並應
敘述具體理由；如未敘述上訴理由者，應於上訴期間屆滿後20日
內向本院補提理由書（均須按他造當事人之人數附繕本）「切勿
逕送上級法院」。
中    華    民    國   100    年    12    月    21    日
                                      書記官   秦富潔
附錄本案論罪科刑法條：
毒品危害防制條例第4條
製造、運輸、販賣第一級毒品者，處死刑或無期徒刑；處無期徒
刑者，得併科新臺幣2 千萬元以下罰金。
製造、運輸、販賣第二級毒品者，處無期徒刑或7 年以上有期徒
刑，得併科新臺幣1 千萬元以下罰金。
製造、運輸、販賣第三級毒品者，處5 年以上有期徒刑，得併科
新臺幣7 百萬元以下罰金。
製造、運輸、販賣第四級毒品者，處3 年以上10年以下有期徒刑
，得併科新臺幣3 百萬元以下罰金。
製造、運輸、販賣專供製造或施用毒品之器具者，處1 年以上7
年以下有期徒刑，得併科新臺幣1 百萬元以下罰金。
前五項之未遂犯罰之。
附表：
┌──┬─────────────┬───┬─────────┐
│編號│物品名稱                  │持有人│是否沒收及沒收依據│
├──┼─────────────┼───┼─────────┤
│ 1  │甲基安非他命1包（毛重10.22│黃建耀│不沒收            │
│    │公克，驗餘淨重7.286公克） │      │                  │
├──┼─────────────┤      │                  │
│ 2  │甲基安非他命1包（毛重0.98 │      │                  │
│    │公克，驗餘淨重0.266公克） │      │                  │
├──┼─────────────┤      ├─────────┤
│ 3  │甲基安非他命1包（毛重38.6 │      │依毒品危害防制條例│
│    │公克，驗餘淨重34.719公克）│      │第18條第1項沒收銷 │
│    │                          │      │毀                │
├──┼─────────────┤      ├─────────┤
│ 4  │海洛因1包（毛重0.63公克， │      │不沒收            │
│    │淨重0.21公克，驗餘淨重0.20│      │                  │
│    │公克）                    │      │                  │
├──┼─────────────┤      │                  │
│ 5  │大麻1包（毛重2.6公克，驗後│      │                  │
│    │重1.819 公克）            │      │                  │
├──┼─────────────┤      │                  │
│ 6  │殘渣袋5只                 │      │                  │
├──┼─────────────┤      ├─────────┤
│ 7  │廠牌為NOKIA、IMEI：0000000│      │依毒品危害防制條例│
│    │00000000、門號為0000000000│      │第19條第1項沒收   │
│    │、0000000000號行動電話1支 │      │                  │
├──┼─────────────┤      │                  │
│ 8  │裝毒品之煙盒1個           │      │                  │
├──┼─────────────┤      │                  │
│ 9  │夾鍊袋6只                 │      │                  │
├──┼─────────────┤      │                  │
│ 10 │薄膜袋6只                 │      │                  │
├──┼─────────────┤      │                  │
│ 11 │電子秤1個                 │      │                  │
├──┼─────────────┤      ├─────────┤
│ 12 │筆記本2本                 │      │不沒收            │
├──┼─────────────┤      │                  │
│ 13 │鐵盒1個                   │      │                  │
├──┼─────────────┤      │                  │
│ 14 │廠牌為Anycall、IMEI     ：│      │                  │
│    │0000000   00000000、門號為│      │                  │
│    │0000000000號行動電話1支   │      │                  │
├──┼─────────────┤      │                  │
│ 15 │不明粉末1包（毛重0.35公克 │      │                  │
│    │，淨重0.04公克，驗餘淨重0.│      │                  │
│    │03公克）                  │      │                  │
├──┼─────────────┼───┤                  │
│ 16 │海洛因1包（毛重1.41公克， │林金谷│                  │
│    │與編號17、18驗餘合計淨重  │      │                  │
│    │2.62公克，純度72.64%，純質│      │                  │
│    │淨重1. 92公克。）         │      │                  │
├──┼─────────────┤      │                  │
│ 17 │海洛因1包（毛重1.19 公克）│      │                  │
├──┼─────────────┤      │                  │
│ 18 │海洛因1包（毛重0.96 公克）│      │                  │
├──┼─────────────┤      │                  │
│ 19 │大麻1包（毛重0.88公克，與 │      │                  │
│    │編號20合計淨重0.789公克， │      │                  │
│    │驗餘合計淨重0.78公克）    │      │                  │
├──┼─────────────┤      │                  │
│ 20 │大麻1包（毛重0.34公克）   │      │                  │
└──┴─────────────┴───┴─────────┘